# 所得税减免

提问人：jingmmy 时间：2011-04-19 18:42:17
大家好！ 我们是一家国营出版社单位，我们的上级单位（行政事业单位）拨款用于公益事业(比如出版公益报刊或图书），确认的政府补贴收入是否可以不计入应纳税所得额？谢谢!

回答人：chenyiwei
请根据财税[2009]87号文规定的条件判断。不符合该文件规定条件的，应当在收到时计入应纳税所得额。但即使符合该文件规定的条件，也是作为不征税收入而不是免税收入，事实上仅仅起到了递延纳税的效果，并非真正的免税。

回答人：chenyiwei
回复 藤椅 jingmmy 的帖子原理上是一样的，就是根据财税[2008]151号和财税[2009]87号的规定判断是否符合被认定为免税收入或者不征税收入的条件。个人理解，因为 147 号文规定“自 2009 年 1 月 1 日起至 2010 年 12 月 31 日，对依本通知第一条规定退还的增值税税款应专项用于技术研发、设备更新、新兴媒体的建设和重点出版物的引进开发。对依本通知第二条规定免征或退还的增值税税款应专项用于发行网点建设和信息系统建设”，因此可能可以满足财税[2009]87号的不征税收入的认定条件，但具体还要看你公司的具体情况而定，尤其是对相关的退税资金相关的投资项目是否已经制定了明确、具体、切实可行的预算，确保可在未来 5 年内使用完毕。